Config:
  hfst:
    Gen: ../../../src/generator-gt-desc.hfst
    Morph: ../../../src/analyser-gt-desc.hfst
  xerox:
    Gen: ../../../src/generator-gt-desc.xfst
    Morph: ../../../src/analyser-gt-desc.xfst
    App: lookup


# Comments after each noun:
# ok = checked against
# ? = not checked

# Contracted syllable nouns belonging to SUOLU, LASIS

Tests:
  Noun - guoru: # SUOLU
    guoru+N+Sg+Nom: guoru
    guoru+N+Sg+Gen: gurro
    guoru+N+Sg+Gen+PxDu1: gurrome
    guoru+N+Sg+Ill: gurrui
    guoru+N+Sg+Com+PxSg1: [gurruinam, gurruinan]
    guoru+N+Pl+Com+PxDu1: [gurruideameguin, gurruineameguin]
    guoru+N+Der/Dimin+N+Sg+Com: [gurrožiinna, gurrožiin]

  Noun - riekkis: # LASIS
    riekkis+N+Sg+Nom: riekkis
    riekkis+N+Sg+Gen: rieggá
    riekkis+N+Sg+Gen+PxDu1: rieggáme
    riekkis+N+Sg+Ill: rieggái
    riekkis+N+Sg+Com+PxSg1: [rieggáinam, rieggáinan]
    riekkis+N+Pl+Com+PxDu1: [rieggáideameguin, rieggáineameguin]
    riekkis+N+Der/Dimin+N+Sg+Com: [rieggážiin, rieggážiinna]
